【裁判字號】    89,訴,526
【裁判日期】    900424
【裁判案由】    違反槍砲彈藥刀械管制條例
【裁判全文】
臺灣高雄地方法院刑事判決                          八十九年度訴字第五二六號
    公  訴  人  臺灣高雄地方法院檢察署檢察官
    被      告  丙○○
右被告因違反槍砲彈藥刀械管制條例案件，經檢察官提起公訴（八十八年度偵字第二
六九七三號），本院判決如左：
    主  文
丙○○未經許可，寄藏可發射子彈具有殺傷力之改造玩具手槍，累犯，處有期徒刑壹
年，併科罰金新臺幣伍萬元，罰金如易服勞役以新台幣玖佰元（即銀元參佰元）折算
壹日。
    事  實
一、丙○○前曾於民國八十一年間因施用毒品案件，經台灣高等法院高雄分院判處有
    期徒刑三年六月確定，於八十六年九月十四日縮刑期滿執行完畢。
二、甲○○（業經本院另案判決確定）於民國八十八年八月間某日，在高雄市○○○
    路四七六號六樓之三其所居住而由其叔叔乙○○承租之房屋處，受王連彰（業已
    死亡）之寄託，未經許可而受託藏匿具有殺傷力仿ＢＥＲＥＴＴＡ廠半自動手槍
    製造之改造玩具手槍四支（含彈匣三個）及制式口徑九ｍｍ半自動手槍子彈七顆
    ，甲○○並分別將前開改造玩具手槍之其中一支及上開七顆子彈以裝於厚毛襪內
    再用釣魚線懸掛於上址浴室外之排水管上，以及將其他三支玩具手槍藏於上址樓
    下排水溝內之方式，予以藏放。乙○○（業經本院另案判決確定）則於八十八年
    十月二十五日晚上八時許，拿取前揭改造玩具手槍之其中一支及上開七顆子彈而
    未經許可予以持有，並同時在前揭住所樓下，將該持有之槍彈交與丙○○保管，
    丙○○受託而藏匿之，後丙○○因害怕，再於同年月二十七日晚上七時許同在上
    址樓下將該批槍彈歸還予乙○○。嗣於八十八年十一月一日下午十二時二十分許
    ，丙○○在高雄縣鳳山市○○路一七五巷五十五號旁，因另案為警逮捕後，向警
    自首供出前開乙○○曾將上揭改造玩具手槍一支及子彈七顆交付保管之情，並應
    警方要求，以電話聯絡乙○○表示欲向其借槍，且約定在上址樓下見面，丙○○
    並與警員同至上址樓下等候，嗣於同日晚上九時二十分許，乙○○依約駕駛車牌
    號碼Ｔ五─四二０九號自小客車抵達上址樓下，警員上前欲進行逮捕，遭乙○○
    發現而駕車加速逃逸，經警於上址房屋進行搜索，始在上址浴室外之排水管上，
    查獲裝於厚毛襪內再以釣魚線懸掛之改造玩具手槍一支（含彈匣一個）及子彈七
    顆。
三、案經高雄市政府警察局刑警大隊移送臺灣高雄地方法院檢察署檢察官偵查起訴。
    理  由
一、右揭事實業據被告丙○○坦承不諱，復有前開改造玩具手槍一支（含彈匣一個）
    及子彈七顆扣於另案可佐，且該扣案之槍彈，經送請內政部警政署刑事警察局鑑
    定結果，認上開於八十八年十一月一日所查獲之手槍一支（槍枝管制編號000
    0000000）係仿ＢＥＲＥＴＴＡ廠九三Ｒ型半自動手槍製造之玩具手槍（
    塑膠槍身、金屬滑套及槍管）車通槍管改造而成，機械性能良好，可供擊發子彈
    使用，認具殺傷力；而同日查獲之子彈七顆，認均係制式口徑九ｍｍ半自動手槍
    彈，彈底標記四顆為ＡＣＰ九ｍｍＬＵＧＥＲ、二顆（其中一顆為中空彈）為Ｒ
    ─Ｐ九ｍｍＬＵＧＥＲ、一顆為ＡＰ九ｍｍＬＵＧＥＲ，認均具殺傷力等情，有
    該局八十八年十一月十六日刑鑑字第一一六六六一號鑑定通知書各一份在卷可稽
    。應認被告之自白與事實相符。本件事證明確，被告犯行，足堪認定。
二、核被告丙○○未經許可，寄藏改造玩具手槍及手槍子彈之所為，係分別觸犯槍砲
    彈藥刀械管制條例第十一條第四項（起訴書誤載為第十條第四項）未經許可寄藏
    可發射子彈具有殺傷力之改造玩具手槍罪，及同條例第十二條第四項之未經許可
    寄藏子彈罪。再寄藏係受人委託代為保管，其寄藏本身所為之持有，係寄藏之當
    然結果，法律上已就寄藏行為為包括性之評價，持有部分不另論罪；又其同時地
    受託寄藏改造玩具手槍一支及手槍子彈七顆，係一行為同時觸犯數罪名，應依刑
    法第五十五條規定，從一重依槍砲彈藥刀械管制條例第十一條第四項未經許可寄
    藏可發射子彈具有殺傷力之改造玩具手槍罪論處。查被告前曾於八十一年間因施
    用毒品案件，經台灣高等法院高雄分院判處有期徒刑三年六月確定，於八十六年
    九月十四日縮刑期滿執行完畢，有臺灣高等法院被告前國前案紀錄表及高雄地方
    法院檢察署刑案查註紀錄表各一份附卷可按，其於刑之執行完畢五年內，再犯本
    件有期徒刑以上之罪，係為累犯，應加重其刑；再查被告於八十八年十一月一日
    主動向警自首前開寄藏槍彈之犯行，被告係對於未發覺之罪自首而接受裁判，應
    依刑法第六十二條前段規定，減輕其刑（與槍砲彈藥刀械管制條例第十八條第一
    項所指自首時並報繳其全部持有之全部槍砲、彈藥、刀械者，可獲減輕或免除其
    刑之要件，容有未符，自無該條規定之適用）。又刑有加重減輕者，先加後減。
    爰審酌被告未經許可，寄藏改造玩具手槍及子彈，造成槍枝泛濫，危害社會安全
    甚鉅，然衡量其寄藏時間甚短，且並未持前揭槍枝子彈另犯他罪，年紀尚輕，一
    時失慮，致罹罪章，犯後能坦承犯行，態度堪認良好等一切情狀，爰量處如主文
    所示之刑，並就罰金部分諭知易服勞役之折算標準，以示懲儆。又改造玩具手槍
    一支及手槍子彈七顆，係另案扣得之物，且業經另案諭知沒收在卷（參本院八十
    九年度重訴字第二號判決），爰不再重覆併宣告沒收。又槍砲彈藥刀械管制條例
    第十九條第一項之規定，不問對行為人有無預防矯治其社會危險性之必要，一律
    宣付強制工作三年，限制其中不具社會危險性之受處分人之身體、自由部分，其
    所採措施與所欲達成預防矯治之目的及所需程度，不合憲法第二十三條所定之比
    例原則。是犯上開條例第十九條所定之罪，不問對行為人有無預防矯治其社會危
    險性之必要，一律宣付強制工作三年之部分，應自八十七年十二月十八日起停止
    適用，業經司法院大法官會議釋字第四七一號解釋在案。本件被告所寄藏之槍枝
    子彈，雖均具有殺傷力，惟被告尚無持之犯罪，難認被告對將來社會具有相當之
    危險性，而有進一步教化、治療之必要，若宣告拘束被告自由、身體之保安處分
    ，顯與比例原則有違。參以被告亦無刑法第九十條第一項所規定之有犯罪習慣或
    以犯罪為常業或因遊蕩或懶惰成習而犯罪之情形，是本院認被告並無強制工作之
    必要，故不另諭知被告於刑之執行完畢或赦免後，令入勞動場所強制工作三年，
    併此敘明。
三、據上論斷，應依刑事訴訟法第二百九十九條第一項前段，槍砲彈藥刀械管制條例
    第十一條第四項、第十二條第四項，刑法第十一條前段、第五十五條、第四十七
    條、第六十二條前段、第七十一條、第四十二條第二項，罰金罰鍰提高標準條例
    第二條，現行法規所定貨幣單位折算新台幣條例第二條，判決如主文。
中      華      民      國      九十      年      四      月    二十四  日
                                  臺灣高雄地方法院刑事第二庭
                                      法  官    劉建利
右正本證明與原本無異。
如不服本判決，應於判決送達後十日內，向本院提出上訴狀。
  書記官    洪生輝
中      華      民      國      九十      年      四      月    二十六  日
附錄論罪科刑法條：槍砲彈藥刀械管制條例第十一條第四項、第十二條第四項。


司法院資訊處製作；財團法人民間司法改革基金會備份。
